臺灣新竹地方法院刑事裁定
111年度聲字第981號
聲  請人即
受  刑  人  羅浚源




上列聲請人聲請定其應執行之刑，本院裁定如下：
    主  文
聲請駁回。
    理  由
一、聲請意旨略以：聲請人即受刑人因於民國109年9月7日採尿
    遭查獲施用第二級毒品甲基安非他命，經本院110年度毒聲
    字第1號裁定觀察、勒戒，於111年3月25日因無繼續施用傾
    向出所。惟聲請人於受該次觀察勒戒之前，另因施用第二級
    毒品案件，經本院109年度竹簡字第809號判處有期徒刑6月
    （該案件嗣經本院110年度聲字第614號裁定與本院108年度
    竹簡字第965號合併定應執行有期徒刑9月），且該案之判決
    確定日期為109年9月1日，即在前述觀察、勒戒期間之前。
    又因執行觀察、勒戒之性質在於戒斷毒癮，執行前之施用毒
    品行為，應僅執行1次觀察、勒戒，故聲請人經本院109年度
    竹簡字第809號判決判處罪刑之行為，實不應受追訴，請求
    准予聲請定刑等語。
二、按依刑法第53條及第54條應依刑法第51條第5款至第7款之規
    定，定其應執行之刑者，由該案犯罪事實最後判決之法院之
    檢察官，聲請該法院裁定之。前項定其應執行之刑者，受刑
    人或其法定代理人、配偶，亦得請求前項檢察官聲請之，刑
    事訴訟法第477條定有明文。依上開規定，聲請定應執行之
    刑應由檢察官為之，聲請人逕向法院聲請定其應執行刑與法
    律規定有違，尚難准許。況且，本院110年度聲字第614號裁
    定已就聲請人本案所稱之本院108年度竹簡字第965號、109
    年度竹簡字第809號確定判決所宣告之刑，定應執行有期徒
    刑9月（得易科罰金），嗣因未經抗告而確定，如無刑法第5
    3條、第54條之情形，亦不得重複聲請定應執行刑。
三、再按毒品危害防制條例於108年12月17日修正之條文施行前
    犯第10條之罪之案件，於修正施行後，審判中之案件，由法
    院或少年法院（地方法院少年法庭）依修正後規定處理；依
    修正後規定應為不起訴處分或不付審理之裁定者，法院或少
    年法院（地方法院少年法庭）應為免刑之判決或不付審理之
    裁定。判決確定尚未執行或執行中之案件，適用修正前之規
    定，毒品危害防制條例第35條之1第2款、第3款分別定有明
    文。查本院109年度竹簡字第809號判決係於109年7月14日宣
    判、109年9月1日判決確定，此有該案判決書、臺灣高等法
    院被告前案紀錄表在卷可參（見本院卷第37頁、第67頁至第
    70頁）。因此，該案於毒品危害防制條例第20條修正施行之
    109年7月15日時已經宣判，其後未經上訴而確定，自應適用
    修正前之規定（臺灣高等法院109年度台抗字第1834號裁定
    同此意旨）。聲請人雖於該次行為後又犯施用毒品罪而另經
    裁定觀察勒戒，對於上開適用法律之結果並無影響，聲請人
    主張應將該案罪刑吸收為觀察勒戒云云，實於法無據。綜上
    ，本件聲請於法未合，應予駁回。
四、依刑事訴訟法第220條，裁定如主文。
中　　華　　民　　國　　111 　年　　10　　月　　24　　日
                  刑事第五庭  法  官   李宇璿　　
以上正本證明與原本無異。
如不服本裁定，應於裁定送達後5日內向本院提出抗告狀。
中　　華　　民　　國　　111 　年　　10　　月　　24　　日
                               書記官   鍾佩芳